臺灣臺南地方法院刑事判決
110年度交簡上字第100號
上  訴  人  
即  被  告  林容霈


選任辯護人  洪茂松律師
上列上訴人即被告因過失傷害案件，不服本院民國110年4月6日1
10年度交簡字第892號第一審刑事簡易判決（聲請簡易判決處刑
案號：臺灣臺南地方檢察署109年度調偵字第2002號），提起上
訴，本院管轄之第二審合議庭依簡式審判程序，判決如下：
    主  文
原判決撤銷。
林容霈犯過失傷害罪，處拘役參拾日，如易科罰金，以新臺幣壹
仟元折算壹日。緩刑貳年。
    事  實
一、林容霈於民國109年2月7日16時51分許，騎乘車牌號碼000-0
    00號普通重型機車搭載乘客張記賓（未提出告訴），沿臺南
    市東區中華東路2段133巷由西往東方向行駛，行經該巷與富
    農街2段之交岔路口，理應注意汽機車除行駛於單行道或指
    定行駛於左側車道外，在未劃分向線或分向限制線之道路，
    應靠右行駛；汽機車超車時，應在前行車減速靠邊或以手勢
    或亮右方向燈表示允讓後，後行車始得超越，超越時應顯示
    左方向燈並於前車左側保持半公尺以上之間隔超過，行至安
    全距離後，再顯示右方向燈駛入原行路線，以避免危險之發
    生，而依當時晴天、日間自然光線、柏油路面、乾燥、無缺
    陷、無障礙物、視距良好等情狀，並無不能注意之情事，竟
    疏未注意及此，未靠右行駛而行駛在未劃分向線之中華東路
    2段133巷之道路中央處，並於行駛在右前方為洪明珠（業經
    檢察官為不起訴處分確定）所騎乘之車牌號碼000-000號普
    通重型機車準備左轉時，貿然自洪明珠左側未保持安全間隔
    距離而超車，兩車因此發生擦撞，均人車倒地，致洪明珠受
    有左膝挫傷及撕裂傷等傷害。林容霈於肇事後停留在現場，
    在偵查犯罪之警察機關尚未知悉肇事人為何人時，向前來現
    場處理之員警告知其係駕車肇事者，並接受裁判。
二、案經洪明珠訴由臺南市政府警察局第一分局報告臺灣臺南地
    方檢察署檢察官聲請本院以簡易判決處刑。
    理  由
一、本件被告所犯係死刑、無期徒刑、最輕本刑為3年以上有期
    徒刑以外之罪，其於準備程序進行中就被訴事實為有罪之陳
    述，經法官告知簡式審判程序之旨，並聽取當事人之意見後
    ，本院認無不得或不宜改依簡式審判程序進行之情形，爰依
    刑事訴訟法第273條之1第1項規定，裁定進行簡式審判程序
    。是本件證據調查依刑事訴訟法第273條之2規定，不受同法
    第159條第1項、第161條之2、第161條之3、第163條之1及第
    164條至170條規定之限制，合先敘明。
二、上開犯罪事實，業據被告林容霈於本院審理時坦承不諱，核
    與證人即告訴人洪明珠於警詢及偵查中證述之情節相符，並
    有道路交通事故現場圖、道路交通事故調查報告表(一)(二)
    、道路交通事故談話紀錄表2份、洪明珠之東仁診所診斷證
    明書1紙（警卷第11頁）、車牌號碼000-00查詢機車車籍資
    料1紙（警卷第33頁）、證號Z000000000號查詢機車駕駛人
    資料1紙（警卷第45頁）、車牌號碼000-000查詢機車車籍資
    料1紙（警卷第47頁）、現場事故照片27張（警卷第57至83
    頁）、現場監視器影像翻拍照片6張（警卷第85至89頁）、
    路口監視錄影器影像光碟1片（警卷錄影光碟存放袋）、臺
    南市車輛行車事故鑑定委員會109年9月18日南市交鑑字第10
    91157452號函暨函附南鑑0000000案鑑定意見書1份（偵一卷
    第16至17頁）、臺南市政府109年11月12日府交運字第10913
    80683號函暨函附臺南市車輛事故鑑定覆議委員會南覆00000
    00案覆議意見書1份（偵二卷第12至13頁）、臺南地檢署檢
    察官之110年2月20日勘驗筆錄1份（偵二卷第25至25反頁）
    、臺南市政府警察局第一分局110年8月5日南市警一偵字第1
    100398003號函暨函附交通事故現場照片1份（交簡上卷第11
    3至121頁）、臺南市政府110年9月23日府交智安字第110115
    7000號函1份（交簡上卷第137至138頁）在卷可稽，足認被
    告之自白與事實相符，應可採信。被告騎乘車牌號碼000-00
    0號普通重型機車，未靠右行駛，卻行駛在未劃分向線之道
    路中央處，並於其右前方為告訴人所騎乘之車牌號碼000-00
    0號普通重型機車準備左轉時，貿然自告訴人左側未保持安
    全間隔距離超車，兩車因此發生擦撞，均人車倒地，被告之
    駕駛行為自有過失；且被告之過失行為與告訴人所受之傷害
    間，有相當因果關係。綜上所述，本件事證明確，被告過失
    傷害犯行，堪以認定。
三、核被告林容霈所為，係犯刑法第284條前段之過失傷害罪。
    被告於肇事後，即留在事故現場，並於其犯罪未經有偵查犯
    罪職權之公務員發覺前，主動向前往現場處理之警員自首坦
    承肇事而接受裁判，此有臺南市政府警察局道路交通事故肇
    事人自首情形紀錄表1紙附卷可按（見警卷第35頁），爰依
    刑法第62條前段規定，減輕其刑。
四、撤銷改判之理由 　　
(一)被告上訴意旨略以：被告坦承犯行，與告訴人調解成立，並
    已賠償完畢，原審量刑過重，希望能從輕量刑並給予被告獲
    得緩刑之機會。
(二)原判決認被告罪證明確，予以論罪科刑，固非無見，惟查，
    被告於原審判決後，與告訴人調解成立，並給付賠償完畢，
    有本院110年度南司刑簡上移調字第25號調解筆錄1份（交簡
    上卷第89至90頁）、郵局「存款人收執聯」影本1紙（交簡
    上卷第111頁）在卷為憑，是被告確已積極賠償告訴人之損
    害，且告訴人陳明願予被告緩刑機會等節，亦有前開調解筆
    錄可參，則被告之量刑基礎已有不同，原判決未及審酌上情
    ，量處被告有期徒刑3月，尚有未洽，被告上訴意旨指摘量
    刑過重，為有理由，自應由本院將原判決予以撤銷改判。
(三)爰以行為人之責任為基礎，審酌被告過失之程度為本件事故
    之肇事原因，告訴人所受之傷害為左膝挫傷及撕裂傷，尚非
    嚴重，被告已賠償告訴人所受損害，且告訴人陳明願意原諒
    被告，請法院從輕量刑等節，亦有前開調解筆錄可參，衡量
    被告坦承犯行，犯後態度良好，暨被告自述專科畢業，從事
    幼教工作，育有二名子女均已成年，要扶養母親之家庭生活
    經濟狀況等一切情狀，量處如主文第二項所示之刑，並諭知
    易科罰金之折算標準。
五、被告前未曾因故意犯罪受有期徒刑以上刑之宣告，有臺灣高
    等法院被告前案紀錄表在卷可稽，被告僅因過失犯罪，且與
    告訴人達成和解並付清賠償，且告訴人陳明願予被告緩刑機
    會等節，亦有前開調解筆錄、郵局「存款人收執聯」影本各
    1紙可考。諒被告經此偵審程序及刑之宣告後，應知所警惕
    ，無再犯之虞，本院認原審所宣告之刑，以暫不執行為適當
    ，併宣告緩刑2年，以啟自新。
據上論斷，應依刑事訴訟法第455條之1第1項、第3項、第369條
第1項前段、第364條、第273條之1第1項、第299條第1項前段，
刑法第284條前段、第62條前段、第41條第1項前段、第74條第1
項第1款，刑法施行法第1條之1第1項，判決如主文。 　
本案經檢察官柯博齡聲請簡易判決處刑，檢察官洪欣昇到庭執行
職務。
中　　華　　民　　國　　110 　年　　11　　月　　16　　日
               刑事第十三庭   審判長法  官  鄭彩鳳
                                    法  官  陳威龍
                                    法  官  王惠芬
以上正本證明與原本無異。
本件不得上訴。
                                    書記官　陳杰瑞
中　　華　　民　　國　　110 　年　　11　　月　　16　　日
附錄本案論罪科刑法條全文 　　　　　　　　　　　　　　　中華民國刑法第284條
因過失傷害人者，處1年以下有期徒刑、拘役或10萬元以下罰金
；致重傷者，處3年以下有期徒刑、拘役或30萬元以下罰金。